---
title: "Estudio descriptivo de las valoraciones de AirBnB"
author: "Reportes con R - Clase 2"
date: "2025-05-19"
output: html_document
---

```{r setup, include=FALSE}
knitr::opts_chunk$set(echo = TRUE)
```

# Cargar los datos en mi dataset 

URL : [AirBnB](https://raw.githubusercontent.com/robintux/Datasets4StackOverFlowQuestions/refs/heads/master/AirBnB_Valoraciones.csv)


```{r, message=FALSE}
library(tidyverse)
data1 <- read.csv("https://raw.githubusercontent.com/robintux/Datasets4StackOverFlowQuestions/refs/heads/master/AirBnB_Valoraciones.csv")
head(data1, 10)
```

## Nombres de las columnas 

Para empezar con un estudio descriptivo de nuestro dataset, empezamos conociendo 
los nombres de las variables 

```{r}
colnames(data1)
```

## Estructura del dataframe 

Usaremos la función `str`. 

```{r}
str(data1)
```

## Variable cuantitativa : reviews_per_month 

Veamos un análisis univariado 

### Resumen descriptivo 

```{r}
summary(data1)
```

- Boxplot 

```{r}
boxplot(data1$reviews_per_month, 
        main='Número de reviews por mes')
```

- Histograma 

```{r}
hist(data1$reviews_per_month, 
        main='Número de reviews por mes')
```

- Ejempo usando ggplot : reviews_per_month vs price 

```{r}
ggplot(data = data1, mapping = aes(x=reviews_per_month,
                                            y=price)) + 
  geom_point() 
```

