---
title: "Regresión Logística"
author: "Reportes con R - Clase 3"
date: "2025-05-19"
output: 
  html_document: 
    df_print: paged # Permite las tablas con paginación  
    code_folding: hide # Permite ocultar el código R. (hide significa esconder) 
    # Colocar echo=TRUE para mostrar el código, en la celda donde quiero mostrarlo. 
    toc: yes # Para colocar el índice 
    toc_float: 
      collapse: yes # Para colocar los botones tipicos de R Markdown 
    code_download: yes # Permite descargar el código (No es común) 
    number_section: yes # Enumera los botones de índice 
    theme: yeti # Para cambiar el diseño (tema) 
---

```{r setup, echo=TRUE, results='hide'}
knitr::opts_chunk$set(echo = TRUE)
# Código de prueba 
# echo = FALSE, ejecuta el código, NO muestra el código, SI muestra el resultado. 
# include = FALSE, ejecuta el código, NO muestra el código, NO muestra el resultado.
# Uso los 2 (echo=FALSE e include=FALSE) cuando NO quiero mostra el código y tampoco el resultado. 
print('Probando Código') 
print("Aplico echo=TRUE, results='hide' cuando quiero mostrar el código pero no el resultado")
print("Aplico echo=FALSE cuando quiero mostrar el resultado pero no el código")
print("Aplico echo=FALSE, include=FALSE cuando no quiero mostrar el resultado ni el código")
print("echo=FALSE depende de results (results='markup' o results='hide')")
```

# Introducción 

La regresión Logística es uno de los métodos más comunes para predecir el valor 
de una variable de respuesta $Y$ de tipo categórica, en función de un conjunto de 
variables predictoras. Algunos ejemplos de esta variable $Y$ pueden ser : 

* $Y=0$ o $Y=1$ 
* $Y=$ pagó su crédito o $Y=$ no pagó su crédito 

El objetivo de este tipo de modelos es el de estimar la probabilidad del evento 
de interés. 

$$P[Y=1 | X=x]$$ 

Usaremos la función logit para estas cuentas : 

$$P[Y=1|X=x] = \frac{exp(\beta^{T}x)}{1 + exp(\beta^{T}x)}$$


# Ejemplo en R 

```{r CargaLibrerías, echo=TRUE, results='hide', warning=FALSE, message=FALSE}
library(ggplot2)
library(corrplot)
library(cat)
library(knitr)
library(PerformanceAnalytics)
library(cowplot)
print("warning=FALSE oculta los warnings")
print("message=FALSE oculta los mensajes en general (menos los warnings)")
```
