---
title: "Regresión Logística"
author: "Reportes con R - Clase 3"
date: "2022-12-10"
output:
  html_document:
    toc: yes # Índice
    toc_float: 
      collapse: yes # Índice a la izquierda 
    number_sections: yes # Aparece el índice enumerado 
    code_folding: hide # Aparecen los botones 
    code_download: yes # Aparece el botón "download Rmd" 
    theme: yeti
---

```{r setup, include=FALSE}
knitr::opts_chunk$set(echo = TRUE)
```
# Introducción

La regresión logística es uno de los métodos más comunes para predecir el valor de una variable de respuesta $Y$ de tipo categórica, en función de conjunto de variables predictoras. Algunos ejemplos de esta variable $Y$ pueden ser:

* $Y=0$ o $Y=1$
* $Y=$ pagó su crédito o $Y=$ no pagó su crédito 

El objetivo de este tipo de modelos es el de estimar la probabilidad del evento de interés. 
$$P[Y=1 | X=x]$$
Usaremos la función logit para estas cuentas: 

$$P[Y=1 | X=x] = \frac{exp(\beta^{T}x)}{1+ exp(\beta^{T}x)}$$ 

# Ejemplo en R 

```{r CargaLibrerias, eval = TRUE, echo=TRUE, message=FALSE,warning=FALSE}
library(ggplot2)
library(corrplot)
library(car)
library(knitr)
library(PerformanceAnalytics)
library(cowplot)
```
```{r CargarDatos, include=TRUE}
titanic <- read.csv("https://raw.githubusercontent.com/datasciencedojo/datasets/master/titanic.csv")
colnames(titanic)
```
## Algunos gráficos 
Consideremos: 

* La variable independiente Survived

* La variable Pclass (categórica)

* La variable Age (numérica)

```{r PrimerGráfico}
titanic$Survived <- as.factor(titanic$Survived)
titanic$Pclass <- as.factor(titanic$Pclass)
ggplot(data = titanic, 
       mapping = aes(Survived, fill=Survived)) + 
  geom_bar(position = "dodge") + 
  scale_fill_manual(values = c("red","blue"))

```


