---
title: "Primeras Pruebas"
author: "Reportes con R - Clase 2"
date: "2025-05-18"
output: 
  html_document:
    df_print: paged # Permite las tablas con paginación 
    code_folding: hide # Permite ocultar el código R  
---

```{r setup, include=FALSE} 
# {r setup, include=FALSE} Esto indica que se va a ejecutar comandos de R 
knitr::opts_chunk$set(echo = TRUE)
```

# Introducción a R Markdown 
Esta forma de crear "secciones" de LaTeX (H1 para HTML) es lo que me va a permitir 
estructurar mi documento. 

Un archivo de tipo *R Markdown* {`.Rmd`}, va a servir para escribir nuestro 
reportes combinando texto y código de `R`. 

El código de usando el lenguaje de programación `R` se agrega por intermedio 
de "pedazos de código" 

(*code chunks*) 

```{r}
# Esto es un comentario de R 
# Una de las primeras cosas que uno de bebe de aprender a manipular es : 
setwd('C:/Users/Michael/Desktop/Michael/REPORTES_CON_R')

```

Para ocultar líneas de código, debemos de modificar el preámbulo (parte inicial). 

Por defecto : 

title: "Primeras Pruebas"
author: "Reportes con R - Clase 2"
date: "2025-05-18"
output: html_document

Modificación : 

title: "Primeras Pruebas"
author: "Reportes con R - Clase 2"
date: "2025-05-18"
output: 
  html_document:
    df_print: paged
    code_folding: hide 
    
    
Luego de conocer como definir el directorio de trabajo, podemos concentrarnos 
en aprender a realiar operaciones aritméticas. 

```{r}
# Usemos el operador exponenciación 
4^3 
```
Más Código de `R`: 

```{r}
# Definición de variables 
x<-5:25 
# Generamos una variable usando rnorm 
y<-rnorm(length(x), mean=3.8, sd=12.5)

# Diagrama de dispersión 
plot(x, y) 
```

La imagen aparece muy grande (y no está centrada), vamos a modificarla 
```{r, fig.width=4, fig.height=4, fig.align='center'}
# Definición de variables 
x<-5:25 
# Generamos una variable usando rnorm 
y<-rnorm(length(x), mean=3.8, sd=12.5)

# Diagrama de dispersión 
plot(x, y) 
```

Para observar solamente el resultado, mas no el código, debemos de colocar echo=FALSE 
```{r, fig.width=4, fig.height=4, fig.align='center', echo=FALSE }
# Definición de variables 
x<-5:25 
# Generamos una variable usando rnorm 
y<-rnorm(length(x), mean=3.8, sd=12.5)

# Diagrama de dispersión 
plot(x, y) 
```

# Formato del texto : 
Algunas formas de manipular el formato de cualquier texto es : 

- *Formato en cursiva*
- **Formato en negrita** 
- __*Formato en cursiva y negrita*__ 
- ~~Texto erróneo~~ 
- [Link del classroom](https://classroom.google.com/c/NTU2NzkxMDI4ODM5/m/NTczNjgzNDM0NDc3/details)
- `Código en R <- 2022`     

También (y al igual que HTML y de manera simular a LaTeX) podemos tener una 
especie de jerarquía entre títulos, subtítulos y demás elementos internos : 

# Primer título (# Primer título) : 

Equivalente a un `section` de LaTeX o a un `H1` de HTML. 

## Primer subtítulo (## Primer subtítulo) 

### Elemento interno al primer subtítulo 

#### Subtítulo del elemento anterior : 

Equivalente a un `H4` de HTML. 

##### Título interno H5 

###### Título interno H6

Este lenguaje de mercado también soporta algo de código $\LaTeX$. Es ya sabido que $\LaTeX$ 
es muy bueno para agregar formulas/operaciones/objetos matemáticos tanto en una línea, 
como por ejemplo ($a^2 + b^2 = c^2$), así como en su propio párrafo centrado. 

$$ \lim_{x \to 0} \frac{\sin(x)}{x} = 1$$ 

Areguemos imágenes desde una URL : 

![Texto Alternativo](https://qph.cf2.quoracdn.net/main-qimg-ef07e38d6cdccf241e8d0a68b41d504b){style="display:block; margin:0 auto; width:30%"}

# Acceso a las variables de los pedazos de código 

```{r}
hipotenusa <- 3^2 + 4^2 
Cov_x_y <- round(cov(x, y), 3) 
```
La *hipotenusa* del triángulo rectángulo de catetos $3$ y $4$ tiene el valor de **`r hipotenusa`**. 
Además la *covarianza* de las variables $x$ e $y$ es: `r Cov_x_y`. 

# Uso de datos 

Ya sabemos que para cargar datos y algunas funcionalidades de algunos paquetes 
o librerías de `R` es necesario ejecutar algunas líneas como por ejemplo 

```{r, message=FALSE}
library(tidyverse)
data1 <- read.csv("https://raw.githubusercontent.com/robintux/Datasets4StackOverFlowQuestions/refs/heads/master/AirBnB_Valoraciones.csv")
head(data1, 10)
```

